臺灣臺中地方法院刑事判決　　　　　　　96年度訴字第2487號
公　訴　人　臺灣臺中地方法院檢察署檢察官
被　　　告　甲○○
上列被告因偽造文書案件，茲經檢察官聲請簡易判決處刑（96年
度偵字第12608號），本院臺中簡易庭認不宜以簡易判決處刑，
移由本院刑事庭依通常程序審理，嗣經檢察官於準備程序追加起
訴，且經被告就被訴事實為有罪之陳述後，經本院合議庭裁定認
為宜由受命法官獨任行簡式審判程序審理，判決如下：
    主  文
甲○○行使偽造私文書，足以生損害於公眾及他人，處有期徒刑
貳月，如易科罰金，以新臺幣壹仟元折算壹日，減為有期徒刑壹
月，如易科罰金，以新臺幣壹仟元折算壹日。內政部警政署國道
公路警察局公警局交字第Z00000000 號舉發違反道路交通管理事
件通知單移送聯「收受通知聯者簽章欄」上偽造「乙○○」之署
押及指印各壹枚（包含存根聯、通知聯上複印之署押及指印各壹
枚），均沒收；又行使偽造私文書，足以生損害於公眾及他人，
處有期徒刑貳月，如易科罰金，以新臺幣壹仟元折算壹日，減為
有期徒刑壹月，如易科罰金，以新臺幣壹仟元折算壹日。臺北市
政府警察局北市警交字第AEU481648號舉發違反道路交通管理事
件通知單移送聯「收受通知聯者簽章欄」上偽造「乙○○」之署
押壹枚（包含存根聯、通知聯上複印之署押各壹枚），均沒收。
應執行有期徒刑壹月拾伍日，內政部警政署國道公路警察局公警
局交字第Z00000000號舉發違反道路交通管理事件通知單移送聯
「收受通知聯者簽章欄」上偽造「乙○○」之署押及指印各壹枚
（包含存根聯、通知聯上複印之署押及指印各壹枚）、臺北市政
府警察局北市警交字第AEU481648號舉發違反道路交通管理事件
通知單移送聯「收受通知聯者簽章欄」上偽造「乙○○」之署押
壹枚（包含存根聯、通知聯上複印之署押各壹枚），均沒收。
    犯罪事實及理由
一、犯罪事實：甲○○因其未考領自用小客車駕駛執照，為避免
    遭警舉發其未考領自用小客車駕駛執照而違規駕駛自用小客
    車，竟基於行使偽造具有私文書性質之舉發違反道路交通管
    理事件通知單之犯意，而為下列犯行：
(一)、於民國95年7月18日凌晨零時40分許，駕駛不知情車主李嘉
    松所有之車牌號碼7R－1655號自用小客車，在國道1號高速
    公路北向162.6公里處，遭內政部警政署國道公路警察局第
    三警察隊警員攔檢，其為避免警方舉發其未考領自用小客車
    駕駛執照而違規駕駛自用小客車，竟偽以其不知情，而考領
    有自用小客車駕駛執照之兄長乙○○之名義，向警員訛稱其
    未帶自用小客車駕駛執照，而在內政部警政署國道公路警察
    局公警局交字第Z00000000號舉發違反道路交通管理事件通
    知單移送聯之「收受通知聯者簽章欄」上，偽造「乙○○」
    之署押各1枚（同時複印至存根聯、通知聯），並在該等舉
    發違反道路交通管理事件通知單上按捺指印各1枚後，交付
    予執行取締之員警，用以表示收到前開通知單通知聯之意思
    表示，足以生損害於乙○○及內政部警政署國道公路警察局
    第三警察隊對於交通違規取締之正確性。
(二)、於同95年7月18日19時10分許，甲○○駕駛上開自用小客車
    在臺北市○○街，因不按遵行方向行駛，而為臺北市政府警
    察局中山分局圓山派出所警員攔檢時，其為避免警方舉發其
    未考領自用小客車駕駛執照而違規駕駛自用小客車，竟偽以
    其不知情，而考領有自用小客車駕駛執照之兄長乙○○之名
    義，在臺北市政府警察局北市警交字第AEU481648號舉發違
    反道路交通管理事件通知單移送聯「收受通知聯者簽章欄」
    上偽造「乙○○」之署押各1枚（同時複印至存根聯、通知
    聯）後，交付予執行取締之員警，用以表示收到前開通知單
    通知聯之意思表示，足以生損害於乙○○及臺北市政府警察
    局對於交通違規取締之正確性。嗣經乙○○於96年1月10日
    向交通部公路總局臺中區監理所南投監理站申訴，始查悉上
    情。
二、按於第一審辯論終結前，得就本案相牽連之犯罪或本罪之誣
    告罪，追加起訴。追加起訴，得於審判期日以言詞為之，刑
    事訴訟法第265條定有明文。查公訴人就被告於95年7月18日
    19時10分許，在臺北市○○街，行使偽造前開舉發違反道路
    交通管理事件通知單之犯行，於準備程序以言詞追加起訴，
    本院自應併予審理。
三、證據名稱：
(一)、被告甲○○於警詢、偵查及本院審理之自白。
(二)、證人李嘉松於警詢之陳述。
(三)、內政部警政署國道公路警察局公警局交字第Z00000000號舉
    發違反道路交通管理事件通知單、臺北市政府警察局北市警
    交字第AEU481648號舉發違反道路交通管理事件通知單、內
    政部警政署刑事警察局96年4月17日公警三刑字第096037150
    5號鑑驗書、交通部公路總局臺中區監理所南投監理站交通
    違規案件陳述書、及被害人乙○○護照影本各1份。
四、論罪科刑部分：
(一)、核被告所為，係犯刑法刑法第216條、第210條之行使偽造私
    文書罪。
(二)、被告偽造「乙○○」署押之行為，為偽造私文書之階段行為
    ；被告偽造私文書之低度行為，復為行使偽造私文書之高度
    行為所吸收，不另論處。
(三)、被告犯上開2罪，犯意個別，行為互殊，應分論併罰。
(四)、爰審酌被告無不良刑案紀錄，素行尚佳，有臺灣高等法院被
    告前案紀錄表1份附卷可參，犯後坦承犯行，態度良好，犯
    罪所生之危險或損害尚非鉅大等一切情狀，分別量處如主文
    所示之刑，並均諭知易科罰金之折算標準。又被告之犯罪時
    間為95年7月18日，係在96年4月24日前，合於中華民國九十
    六年罪犯減刑條例第2條第1項第3款所規定之減刑條件，爰
    減其宣告刑如主文所示，併均諭知易科罰金之折算標準，並
    定應執行之刑，以示懲儆。
五、沒收部分：內政部警政署國道公路警察局公警局交字第Z000
    00000號舉發違反道路交通管理事件通知單移送聯「收受通
    知聯者簽章欄」上偽造「乙○○」之署押及指印各1枚（包
    含存根聯、通知聯上複印之署押及指印各1枚）、臺北市政
    府警察局北市警交字第AEU481648號舉發違反道路交通管理
    事件通知單移送聯「收受通知聯者簽章欄」上偽造「乙○○
    」之署押1枚（包含存根聯、通知聯上複印之署押各1枚），
    不問屬於被告與否，爰依刑法第219條之規定，併予諭知沒
    收。至於前開舉發違反道路交通管理事件通知單之移送聯、
    存根聯，業經被告當場持交承辦員警存查，已非屬被告所有
    之物，自無從併予諭知沒收。前開舉發違反道路交通管理事
    件通知單之通知聯，業經當場交予被告收執，因未扣案，且
    衡諸常情，被告既係冒用他人名義，顯然不可能予以留存，
    本院認為既無具體證據證明其存在，為免日後執行困難，本
    院亦無從併予諭知沒收，附此敘明。
據上論斷，應依刑事訴訟法第452條、第273條之1第1項、第299
條第1項前段、第310條之2，刑法第216條、第210條、第219條、
第41條第1項前段、第51條第5款，中華民國九十六年罪犯減刑條
例第2條第1項第3款、第7條、第9條、第10條第1項，刑法施行法
第1條之1，判決如主文。
中　　華　　民　　國　　96　　年　　8 　　月　　31　　日
                        臺灣臺中地方法院刑事第五庭
                            法  官  劉麗瑛
上正本證明與原本無異。
如不服本判決，應於收送達後10日內向本院提出上訴書狀（應敘
述具體理由並附繕本）。
上訴書狀如未敘述理由，應於上訴期間屆滿後20日內補提理由書
於本院。
                            書記官  王玟
中　　華　　民　　國　　96　　年　　8 　　月　　31　　日
附錄論罪科刑法條
刑法第210條：
偽造、變造私文書，足以生損害於公眾或他人者，處5年以下有
期徒刑。
刑法第216條：
行使第210條至第215五條之文書者，依偽造、變造文書或登載不
實事項或使登載不實事項之規定處斷。
